臺灣高雄地方法院刑事判決　　　　　　　　　　　　九十三年度訴字第二八六七號
　　公　訴　人　臺灣高雄地方法院檢察署檢察官
　　被　　　告　甲○○　男　三.
右列被告因違反毒品危害防制條例案件，茲經檢察官提起公訴（九十三年度毒偵字第
二八六七號）及移送併辦（九十三年度毒偵字第六九○五號），被告於本院準備程序
中為有罪之陳述，經合議庭裁定由受命法官依簡式審判程序獨任審理，本院判決如左
：
    主  文
甲○○連續施用第一級毒品，累犯，處有期徒刑拾月。扣案第一級毒品海洛因壹包（
含包裝袋，驗後淨重零點柒伍公克、包裝重零點參陸公克），殘留第一級毒品海洛因
成分之殘渣袋肆個、注射針筒參支沒收銷燬之。扣案吸管壹支、血脈束帶壹條、注射
針筒貳支、橡膠管壹條，均沒收。
    事  實
一、甲○○前於民國九十一年間因施用毒品案件，經本院裁定送勒戒處所施以觀察、
    勒戒後，認有繼續施用毒品之傾向，經本院以九十一年度毒聲字第四二００號裁
    定令入戒治處所施以強制戒治，嗣經本院以九十一年度毒聲字第七九三九號裁定
    停止戒治，所餘戒治期間付保護管束，嗣於九十二年七月二十一日保護管束期滿
    ，強制戒治執行完畢釋放，由臺灣高雄地方法院檢察署檢察官於九十二年七月二
    十九日以九十二年度戒毒偵字第六六九號為不起訴處分在案；甲○○復因於九十
    三年四月五日下午八、九時許，在高雄市光榮國小前，施用第一級毒品海洛因一
    次之違反毒品危害防制條例案件，經本院於九十三年六月三十日以九十三年度訴
    字第一二二七號判處有期徒刑六月，於同年七月二十三日判決確定，而於同年九
    月二十三日易科罰金執行完畢。詎甲○○仍未戒除毒癮，於強制戒治執行完畢釋
    放後五年內，另基於施用第一級毒品海洛因之概括犯意，自九十三年八月十五上
    午九時許起至同年十一月十日七時十分許，在其高雄縣鳳山市○○路三八號住處
    ，連續施用第一級毒品海洛因多次，嗣為警(1)於九十三年八月十七日上午十時三
    十分許在高雄市前鎮區○○○路與復興路口查獲，並扣得殘留第一級毒品海洛因
    成分之注射針筒三支、殘渣袋四只，及甲○○所有供其施用海洛因所用之吸管一
    支及血脈束帶一條。(2)於九十三年十一月十日晚上八時二十分許，在高雄市鼓山
    區元亨寺廁所內，為警查獲，並扣得第一級毒品海洛因一包（含包裝袋，驗後淨
    重零點七五公克、包裝重零點三六公克），及甲○○所有供其預備施用海洛因所
    用之注射針筒二支及橡膠管一條。
二、案經高雄市政府警察局前鎮分局、鼓山分局移送臺灣高雄地方法院檢察署檢察官
    偵查起訴及移送併辦。
    理  由
一、本件被告甲○○所犯為死刑、無期徒刑或最輕本刑為三年以上有期徒刑以外之罪
    ，其於準備程序中就被訴事實為有罪之陳述，經法官告知簡式審判程序之旨，並
    聽取公訴人之意見後，爰依刑事訴訟法第二百七十三條之一第一項規定，由受命
    法官獨任進行簡式審判程序，合先敘明。
二、(一)右揭犯罪事實，業據被告甲○○坦白承認。而被告二次為警查獲後所採集之尿
    液，經送高雄市立凱旋醫院鑑驗，結果均呈嗎啡陽性反應（以ＧＣ／ＭＳ方式檢
    驗），有該醫院九十三年九月六日第00000000號、九十三年十一月十六
    日第九十0000000號濫用藥物尿液檢驗報告各一份，及尿液採證代碼對照
    表二份在卷可證。另扣案海洛因一包（含包裝袋，淨重零點七五公克、包裝重零
    點三六公克），經送驗結果確含有第一級毒品海洛因成分，亦有法務部調查局調
    科壹字第二二○○一九一○九號鑑定通知書附卷可參。又扣案之海洛因殘渣袋四
    個、針筒三支，經送驗結果，亦均呈海洛因陽性反應，有高雄醫學大學附設中和
    紀念醫院九十三年十一月二十三日編號九十三一一—二八一號、九三一一—二八
    二號檢驗報告各一份在卷可稽。此外，復有吸管一支、血脈束帶一條，及針筒二
    支、橡膠管一條扣案可證。足資認定被告自白核與事實相符，是被告連續施用第
    一級毒品海洛因之犯行，堪以認定。
  (二)被告前於九十一年間因施用毒品案件，經本院裁定送勒戒處所施以觀察、勒戒後
    ，認有繼續施用毒品之傾向，經本院以九十一年度毒聲字第四二００號裁定令入
    戒治處所施以強制戒治，嗣經本院以九十一年度毒聲字第七九三九號裁定停止戒
    治，所餘戒治期間付保護管束，嗣於九十二年七月二十一日保護管束期滿，強制
    戒治執行完畢釋放，由臺灣高雄地方法院檢察署檢察官於九十二年七月二十九日
    以九十二年度戒毒偵字第六六九號為不起訴處分在案，此有台灣高等法院被告全
    國前案紀錄表及台灣高雄地方法院檢察署刑案資料查註紀錄表各一份附卷可參，
    其於初犯毒品危害防治條例，經強制戒治執行完畢釋放後五年內再犯毒品危害防
    制條例第十條之罪，應依毒品危害防制條例第二十三條第二項之規定，予以追訴
    、處罰。
三、核被告所為，係犯毒品危害防制條例第十條第一項之施用第一級毒品罪。被告施
    用第一級毒品海洛因前後持有海洛因之低度行為，應為施用之高度行為所吸收，
    不另論罪。被告先後多次施用第一級毒品之犯行，時間緊接，手法相同，觸犯構
    成要件相同之罪名，顯係基於概括犯意為之，為連續犯，應依刑法第五十六條之
    規定論以一罪，並依法加重其刑。公訴意旨僅就被告九十三年八月十七日上午十
    時十分許回溯二十四小時內某時許施用第一級毒品之犯行起訴，然未經起訴部分
    而經本案論罪科刑部分與前揭起訴部分，具有裁判上之一罪關係，為起訴效力所
    及，本院自得併為審理。被告前因於九十三年四月五日下午八、九時許，在高雄
    市光榮國小前，施用第一級毒品海洛因一次之違反毒品危害防制條例案件，經本
    院於九十三年六月三十日以九十三年度訴字第一二二七號判處有期徒刑六月，於
    同年七月二十三日判決確定，於同年九月二十三日易科罰金執行完畢，此有台灣
    高等法院被告全國前案紀錄表及台灣高雄地方法院檢察署刑案資料查註紀錄表各
    一份在卷可佐，其前受有期徒刑之執行完畢後，五年內再犯本件有期徒刑以上之
    罪，為累犯，應依刑法第四十七條之規定，加重其刑。其同時有二加重事由，應
    依刑法第七十條規定遞加重之。爰審酌被告歷經觀察、勒戒及強制戒治等程序，
    均未戒絕毒品，另再施用毒品，顯見其自制力不足，無法擺脫毒品，故應藉由刑
    罰之執行，以收教化之功能，並參以被告犯後坦承施用毒品犯行，所犯係自傷行
    為，尚未害及他人等一切情狀，量處如主文所示之刑，以資懲儆。至扣案海洛因
    一包（含包裝袋，驗後淨重為零點七五公克，包裝重為零點兒楞公克），經送驗
    後，確含有海洛因成分，有法務部調查局前開鑑定通知書可考，不論何人所有，
    爰依毒品危害防制條例第十八條第一項前段，沒收銷燬之（包裝袋部分，因與海
    洛因毒品難以析離，應一體視同毒品，並沒收銷燬之；另送驗如有耗損，因已滅
    失，爰不沒收銷燬之）。另殘留第一級毒品海洛因成分之注射針筒三支、殘渣袋
    四只，因與海洛因毒品難以析離，應一體視同毒品，依毒品危害防制條例第十八
    條第一項前段沒收銷燬之。扣案之吸管一支、血脈束帶一條，及注射針筒二支、
    橡膠一條，均為被告所有，分為供其施用第一級毒品海洛因，及預備施用第一級
    毒品海洛因所用之物，業經被告於本院審理時陳明無訛，爰依刑法第三十八條第
    一項第二款宣告沒收之。
據上論斷，應依刑事訴訟法第二百七十三條之一第一項、第二百九十九條第一項前段
，毒品危害防制條例第十條第一項、第十八條第一項前段，刑法第十一條、第五十六
條、第四十七條、第三十八條第一項第二款，判決如主文。
本件經檢察官乙○○到庭執行職務。
中　　　華　　　民　　　國　　九十四　　年　　　一　　　月　　二十八　　日
                                  臺灣高雄地方法院刑事第十六庭
                                          法  官  陳億芳
右正本證明與原本無異。
如不服本判決，應於收受送達後十日內向本院提出上訴書狀。
　　　　　　　　　　　　　　　　　　　　　書記官  林國龍
中　　　華　　　民　　　國　　九十四　　年　　　一　　　月　　三十一　　日
附錄本判決之論罪法條：
毒品危害防制條例第十條
施用第一級毒品者，處六月以上五年以下有期徒刑。
